【裁判字號】    92,聲,354
【裁判日期】    921211
【裁判案由】    停止執行
【裁判全文】
臺灣宜蘭地方法院民事裁定  九十二年度聲字第三五四號
    聲  請  人  乙○○
    相  對  人  甲○○
右當事人間聲請停止執行事件，本院裁定如左：
    主      文
聲請人供擔保新臺幣壹佰捌拾伍萬元後，本院九十二年度執字第五二一五號執行事件
之強制執行程序，於臺灣苗栗地方法院九十二年度訴字第四九四號確認本票債權不存
在事件判決確定、和解或撤回起訴前應暫予停止。
    理      由
一、按有回復原狀之聲請或提起再審或異議之訴，或對於和解為繼續審判之請求，或
    提起宣告調解無效之訴，撤銷調解之訴，或對於許可強制執行之裁定提起抗告時
    ，法院因必要情形，或依聲請定相當並確實之擔保，得為停止強制執行之裁定，
    強制執行法第十八條第二項定有明文。本票持票人聲請強制執行，經法院為許可
    強制執行之裁定而據以聲請強制執行，債務人對該裁定提起抗告或依同法第十四
    條提起異議時之訴時，依民國八十五年十月九日修正公布之強制執行法第十八條
    第二項規定，於其抗告程序中，法院尚得因必要情形或依聲請定相當並確實之擔
    保，裁定停止執行；債務人如以該裁定成立前實體上之事由主張該裁定不得為執
    行名義而提起訴訟時，其情形較裁定程序為重，依「舉輕明重」之法理，參考公
    證法第十一條第三項及非訟事件法第一百零一條第二項規定，並兼顧債務人之利
    益，則債務人自得依強制執行法第十八條第二項規定聲請為停止強制執行之裁定
    ，蓋法院就本票准許強制執行之事件，僅作形式審查，對該本票債權存否，不作
    實體審究，如該本票債權不存在訴訟勝訴確定，則其本票准許強制執行名義將失
    其效力，是於上述情形，應認可依強制執行法第十八條第二項之規定附條件裁定
    停止執行。
二、本件聲請人以：系爭本票債權早已於准予強制執行之裁定確定前即已清償完畢，
    並已向台灣苗栗地方法院提起確認本票債權不存在之訴為由，聲請裁定停止本院
    九十二年度執字第五二一五號執行事件之強制執行。
三、查本件相對人即債權人因聲請人聲請停止執行，其可能遭受之損害應為上開確認
    本票債權不存在事件終結前，債權人未能即時受償或利用因拍賣之不動產變價而
    可得債權額所受之損害，即此資金因停止執行，遲延受領，未能依通常計畫所獲
    得利益。本院調取該執行卷宗，參酌相對人聲請強制執行之債權額為新台幣（下
    同）二百八十萬元、拍賣即坐落宜蘭縣三星鄉○○○段紅柴林小段三六三之五地
    號之土地（權利範圍為二分之一）；同鄉○○段一二地號之土地（權利範圍全部
    ）之價值經鑑價後分別為二十三萬七千元及三百二十九萬九千元（此有鑑定報告
    書附於執行卷宗可稽）等情，則依民法第二百零五條規定法定最高利率即週年利
    率百分之二十計算，以現行各審級辦案期限略估上開確認本票債權不存在事件可
    能終結之期間約為三年四月（本件於台灣苗栗地方法院分為九十二年度訴字第四
    九四號審理中，適用通常訴訟程序，第一審以一年四月計，第二審以二年計，有
    該院九十二年十二月十日函在卷可查），加計系爭土地市價在上開確認訴訟事件
    訴訟期間所受波動之危險，評估相對人可能受之損害以一百八十五萬元，並以此
    作為本件停止執行聲請人應提供之擔保金，以符公平。
四、據上論結，依強制執行法第十八條第二項，裁定如主文。
中      華      民      國    九十二    年    十二      月     十一     日
                                   臺灣宜蘭地方法院民事庭
~B法      官  郭淑珍


司法院資訊處製作；財團法人民間司法改革基金會備份。
